臺灣士林地方法院刑事判決
111年度審易字第896號
公  訴  人  臺灣士林地方檢察署檢察官曾揚嶺  
被      告  洪三忠
輔  佐  人  洪月貴


上列被告因竊盜案件，經檢察官提起公訴（111 年度偵字第1186
8 號），本院判決如下：
    主  文
洪三忠竊盜，處罰金新臺幣參仟元，如易服勞役，以新臺幣壹仟
元折算壹日。緩刑貳年。
一、犯罪事實：
    洪三忠意圖為自己不法之所有，於民國111 年5 月7 日上午
    11時50分許，在臺北市○○區○○路0 段000 號0 樓大潤發流通
    事業股份有限公司（下稱大潤發公司）內湖二店內，徒手竊
    取陳列貨架上之家家蟑螂螞蟻跳蚤噴霧殺2 罐、德恩奈深層
    潔淨漱口1 瓶（合計價值新臺幣〈下同〉477 元），得手後將
    之藏放在隨身包包內，再持飲料等其他商品至櫃臺結帳作為
    掩護，旋於結帳後欲自行離去，而在通過店門口之感應門時
    ，因感應器發出聲響，遭店員攔下並報警處理，當場為警在
    其包包內查獲上開商品，遂查獲上情。
二、證據名稱：
  1.告訴代理人王大碩於警詢中之指訴；
  2.贓物認領保管單1 份；
　3.臺灣士林地方檢察署檢察事務官111 年6 月1 日勘驗筆錄1 
     份及所附櫃臺監視器翻拍畫面4 張、現場監視器翻拍畫面4
      張、查獲照片1 張、現場監視器檔案光碟1 片；
  4.被告於警詢及偵查中之供述。
三、對於被告有利證據不採納之理由：
    被告固坦承於起訴書所載時間、地點，拿取量販店內銷售之
    殺蟲劑及漱口水後，並未結帳即行離開等事實，惟否認有何
    竊盜犯意，辯稱略以：伊患有癲癇，當時原欲購買插電型殺
    蟑藥，經店員告知需至3C商店購買後，忘記將殺蟲劑與漱口
    水放回架上，而漏未結帳云云（偵查卷第28頁、第161 頁、
    本院卷第24頁），然觀諸卷附之監視錄影畫面翻拍照片（偵
    查卷第54頁），被告係利用被害人賣場所提供之大型推車購
    物，推車內的商品不多，尚有相當空間，並無須將殺蟲劑等
    商品置於個人之隨身購物袋內，僅此已啟人疑竇，況漱口水
    1 罐連同殺蟲劑2 罐之總體積不小（偵查卷第55頁），放在
    隨身包內不免擁擠，故似非一時疏忽可比，是被告上開所辯
    應係卸責之詞，並無可採。
四、論罪科刑之簡要說明：
  1.被告係犯刑法第320 條第1 項之普通竊盜罪。
  2.爰審酌被告並無竊盜一類之財產犯罪前科，有臺灣高等法院
    被告前案紀錄表可考，應係初犯，此次竊得之贓物依王大碩
    所述（偵查卷第32頁），價值僅新臺幣477 元，並已發還給
    王大碩收受，有贓物認領保管單1 份在卷可憑（偵查卷第43
    頁），犯罪情節輕微，另斟酌被告自陳患有癲癇，精神狀況
    不佳，檢察官亦請求對其從輕量刑，及被告之年齡智識、生
    活經驗、家庭經濟狀況與其他一切情狀，量處如主文所示之
    刑，並諭知易服勞役之折算標準，以示懲儆。
  3.被告竊得之殺蟲劑2 罐及漱口水1 罐，均已追回並發還給王
    大碩，此如前述，既已合法發還給被害人，依刑法第38條之
    1 第5 項規定，即無須再諭知沒收或追徵，併此敘明。
五、緩刑：
　　被告之前未曾因故意犯罪，受有期徒刑以上刑之宣告，有上
    開前案紀錄表可考，此次一時失慮，致罹刑典，經此偵審教
    訓，應知警惕而無再犯之虞，爰予緩刑2 年，以勵自新。
六、適用法條：
    刑事訴訟法第284 條之1 、第299 條第1 項前段、第310 條
    之1 ，刑法第320 條第1 項、第42條第3 項前段、第74條第
    1 項第1 款，刑法施行法第1 條之1 第1 項。
七、上訴教示：
    如不服本判決應於收受送達後20日內向本院提出上訴書狀，
    並應敘述具體理由；未敘述上訴理由者，應於上訴期間屆滿
    後20日內向本院補提理由書（均須按他造當事人之人數附繕
    本），提起上訴，切勿逕送上級法院。
本案經檢察官林聰良到庭執行職務。
中　　華　　民　　國　　111 　年　　9 　　月　　12　　日
                  刑事第十庭法  官  陳彥宏  
以上正本證明與原本無異。
因疫情而遲誤不變期間，得向法院聲請回復原狀。
                            書記官  李文瑜
中　　華　　民　　國　　111 　年　　9 　　月　　12　　日
論罪法條：
刑法第320條
  意圖為自己或第三人不法之所有，而竊取他人之動產者，為竊
  盜罪，處五年以下有期徒刑、拘役或五十萬元以下罰金。
  意圖為自己或第三人不法之利益，而竊佔他人之不動產者，依
  前項之規定處斷。
  前二項之未遂犯罰之。